# 母公司购买子公司持有的孙公司股权

提问人：dhy1261 时间：2020-06-17 15:26:00
请问陈版：
A公司为集团公司，持有B公司100%股权，B公司持有C 公司100%股权，如果B公司将持有的C公司60%股权转让给A公司，请问该股权转让属不属于企业合并，如果不属于企业合并行为，则不能使用同一控制下企业合并准则，那么B公司转让C公司股权会计处理是否能确认投资收益，个人认为应该讲差额调整资本公积，但不知道适用哪个准则依据，另外A公司长投确认适用于准则哪个条款，请陈版解惑！感谢

回答人：chenyiwei
孙公司本来就在母公司的控制范围内，该交易不改变母公司可控制的经济资源，故不属于企业合并。对母公司而言，属于由企业合并以外的其他原因取得的长期股权投资，其初始计量适用长投准则第六条，应按实际内部交易价格作为投资成本，但明显不公允的情况除外。B公司可以确认处置损益（前提是处置价格公允，否则处置价格与处置日公允价值之间的差额应按权益性交易原则处理）。“个人认为应该讲差额调整资本公积”无准则依据支持。